---
layout: subpage
title: Verb Morphology - Master
---

## Navigation
- [Indicative - Active](#indicative---active)
- [Indicative - Passive](#indicative---passive)
- [Subjunctive - Active](#subjunctive---active)
- [Subjunctive - Passive](#subjunctive---passive)
- [Infinitives](#infinitives)
- [Gerunds and Gerundives](#gerunds-and-gerundives)

***

**Paradigm Verbs**:
- 1st Conjugation: *amō*, *amāre*, *amāvī*, *amātus* - to love
- 2nd Conjugation: *moneō*, *monēre*, *monuī*, *monitus* - to warn, advise
- 3rd Conjugation: *regō*, *regere*, *rexī*, *rectus* - to rule
- 3rd -iō Conjugation: *capiō*, *capere*, *cēpī*, *captus* - to take, seize
- 4th Conjugation: *audiō*, *audīre*, *audīvī*, *audītus* - to hear
- Irregular: *sum*, *esse*, *fuī*, *futūrus* - to be

***

## Indicative - Active

### Present Active Indicative

|     | 1st  | 2nd  | 3rd  | 3rd -iō  | 4th  | Irreg. |
| ----------- | ----------- | ----------- | ----------- | ----------- | ----------- | ----------- |
| 1st sg. | am-**ō** | mone-**ō** | reg-**ō** | capi-**ō** | audi-**ō** | sum |
| 2nd sg. | amā-**s** | monē-**s** | regi-**s** | capi-**s** | audī-**s** | es |
| 3rd sg. | ama-**t** | mone-**t** | regi-**t** | capi-**t** | audi-**t** | est |
| 1st pl. | amā-**mus** | monē-**mus** | regi-**mus** | capi-**mus** | audī-**mus** | sumus |
| 2nd pl. | amā-**tis** | monē-**tis** | regi-**tis** | capi-**tis** | audī-**tis** | estis |
| 3rd pl. | ama-**ntur** | mone-**ntur** | regu-**ntur** | capiu-**ntur** | audiu-**ntur** | sunt |

### Imperfect Active Indicative

|     | 1st  | 2nd  | 3rd  | 3rd -iō  | 4th  | Irreg. |
| ----------- | ----------- | ----------- | ----------- | ----------- | ----------- | ----------- |
| 1st sg. | amā-**bam** | monē-**bam** | regē-**bam** | capiē-**bam** | audiē-**bam** | eram |
| 2nd sg. | amā-**bās** | monē-**bās** | regē-**bās** | capiē-**bās** | audiē-**bās** | erās |
| 3rd sg. | amā-**bat** | monē-**bat** | regē-**bat** | capiē-**bat** | audiē-**bat** | erat |
| 1st pl. | amā-**bāmus** | monē-**bāmus** | regē-**bāmus** | capiē-**bāmus** | audiē-**bāmus** | erāmus |
| 2nd pl. | amā-**bātis** | monē-**bātis** | regē-**bātis** | capiē-**bātis** | audiē-**bātis** | erātis |
| 3rd pl. | amā-**bant** | monē-**bant** | regē-**bant** | capiē-**bant** | audiē-**bant** | erant |

### Future Active Indicative

|     | 1st  | 2nd  | 3rd  | 3rd -iō  | 4th  | Irreg. |
| ----------- | ----------- | ----------- | ----------- | ----------- | ----------- | ----------- |
| 1st sg. | amā-**bō** | monē-**bō** | reg-**am** | capi-**am** | audi-**am** | erō |
| 2nd sg. | amā-**bis** | monē-**bis** | reg-**ēs** | capi-**ēs** | audi-**ēs** | eris |
| 3rd sg. | amā-**bit** | monē-**bit** | reg-**et** | capi-**et** | audi-**et** | erit |
| 1st pl. | amā-**bimus** | monē-**bimus** | reg-**ēmus** | capi-**ēmus** | audi-**ēmus** | erimus |
| 2nd pl. | amā-**bitis** | monē-**bitis** | reg-**ētis** | capi-**ētis** | audi-**ētis** | eritis |
| 3rd pl. | amā-**bunt** | monē-**bunt** | reg-**ent** | capi-**ent** | audi-**ent** | erunt |

### Perfect Active Indicative

|     | 1st  | 2nd  | 3rd  | 3rd -iō  | 4th  | Irreg. |
| ----------- | ----------- | ----------- | ----------- | ----------- | ----------- | ----------- |
| 1st sg. | amāv-**ī** | monu-**ī** | rex-**ī** | cēp-**ī** | audīv-**ī** | fu-**ī** |
| 2nd sg. | amāv-**istī** | monu-**istī** | rex-**istī** | cēp-**istī** | audīv-**istī** | fu-**istī** |
| 3rd sg. | amāv-**it** | monu-**it** | rex-**it** | cēp-**it** | audīv-**it** | fu-**it** |
| 1st pl. | amāv-**imus** | monu-**imus** | rex-**imus** | cēp-**imus** | audīv-**imus** | fu-**imus** |
| 2nd pl. | amāv-**istis** | monu-**istis** | rex-**istis** | cēp-**istis** | audīv-**istis** | fu-**istis** |
| 3rd pl. | amāv-**ērunt** | monu-**ērunt** | rex-**ērunt** | cēp-**ērunt** | audīv-**ērunt** | fu-**ērunt** |
| 3rd pl. alt. | amāv-**ēre** | monu-**ēre** | rex-**ēre** | cēp-**ēre** | audiv-**ēre** | fu-**ēre** |

### Pluperfect Active Indicative

|     | 1st  | 2nd  | 3rd  | 3rd -iō  | 4th  | Irreg. |
| ----------- | ----------- | ----------- | ----------- | ----------- | ----------- | ----------- |
| 1st sg. | amāv-**eram** | monu-**eram** | rex-**eram** | cēp-**eram** | audīv-**eram** | fu-**eram** |
| 2nd sg. | amāv-**erās** | monu-**erās** | rex-**erās** | cēp-**erās** | audīv-**erās** | fu-**erās** |
| 3rd sg. | amāv-**erat** | monu-**erat** | rex-**erat** | cēp-**erat** | audīv-**erat** | fu-**erat** |
| 1st pl. | amāv-**erāmus** | monu-**erāmus** | rex-**erāmus** | cēp-**erāmus** | audīv-**erāmus** | fu-**erāmus** |
| 2nd pl. | amāv-**erātis** | monu-**erātis** | rex-**erātis** | cēp-**erātis** | audīv-**erātis** | fu-**erātis** |
| 3rd pl. | amāv-**erant** | monu-**erant** | rex-**erant** | cēp-**erant** | audīv-**erant** | fu-**erant** |

### Future Perfect Active Indicative

|     | 1st  | 2nd  | 3rd  | 3rd -iō  | 4th  | Irreg. |
| ----------- | ----------- | ----------- | ----------- | ----------- | ----------- | ----------- |
| 1st sg. | amāv-**erō** | monu-**erō** | rex-**erō** | cēp-**erō** | audīv-**erō** | fu-**erō** |
| 2nd sg. | amāv-**eris** | monu-**eris** | rex-**eris** | cēp-**eris** | audīv-**eris** | fu-**eris** |
| 3rd sg. | amāv-**erit** | monu-**erit** | rex-**erit** | cēp-**erit** | audīv-**erit** | fu-**erit** |
| 1st pl. | amāv-**erimus** | monu-**erimus** | rex-**erimus** | cēp-**erimus** | audīv-**erimus** | fu-**erimus** |
| 2nd pl. | amāv-**eritis** | monu-**eritis** | rex-**eritis** | cēp-**eritis** | audīv-**eritis** | fu-**eritis** |
| 3rd pl. | amāv-**erint** | monu-**erint** | rex-**erint** | cēp-**erint** | audīv-**erint** | fu-**erint** |

***

## Indicative - Passive

### Present Passive Indicative

|     | 1st  | 2nd  | 3rd  | 3rd -iō  | 4th  |
| ----------- | ----------- | ----------- | ----------- | ----------- | ----------- |
| 1st sg. | amo-**r** | moneo-**r** | rego-**r** | capio-**r** | audio-**r** |
| 2nd sg. | amā-**ris** | monē-**ris** | rege-**ris** | cape-**ris** | audī-**ris** |
| 3rd sg. | amā-**tur** | monē-**tur** | regi-**tur** | capi-**tur** | audī-**tur** |
| 1st pl. | amā-**mur** | monē-**mur** | regi-**mur** | capi-**mur** | audī-**mur** |
| 2nd pl. | amā-**minī** | monē-**minī** | regi-**minī** | capi-**minī** | audī-**minī** |
| 3rd pl. | ama-**ntur** | mone-**ntur** | regu-**ntur** | capiu-**ntur** | audiu-**ntur** |

### Imperfect Passive Indicative

|     | 1st  | 2nd  | 3rd  | 3rd -iō  | 4th  |
| ----------- | ----------- | ----------- | ----------- | ----------- | ----------- |
| 1st sg. | amā-**bar** | monē-**bar** | regē-**bar** | capiē-**bar** | audiē-**bar** |
| 2nd sg. | amā-**bāris** | monē-**bāris** | regē-**bāris** | capiē-**bāris** | audiē-**bāris** |
| 3rd sg. | amā-**bātur** | monē-**bātur** | regē-**bātur** | capiē-**bātur** | audiē-**bātur** |
| 1st pl. | amā-**bāmur** | monē-**bāmur** | regē-**bāmur** | capiē-**bāmur** | audiē-**bāmur** |
| 2nd pl. | amā-**bāminī** | monē-**bāminī** | regē-**bāminī** | capiē-**bāminī** | audiē-**bāminī** |
| 3rd pl. | amā-**bantur** | monē-**bantur** | regē-**bantur** | capiē-**bantur** | audiē-**bantur** |

### Future Passive Indicative

|     | 1st  | 2nd  | 3rd  | 3rd -iō  | 4th  |
| ----------- | ----------- | ----------- | ----------- | ----------- | ----------- |
| 1st sg. | amā-**bor** | monē-**bor** | reg-**ar** | capi-**ar** | audi-**ar** |
| 2nd sg. | amā-**beris** | monē-**beris** | reg-**ēris** | capi-**ēris** | audi-**ēris** |
| 3rd sg. | amā-**bitur** | monē-**bitur** | reg-**ētur** | capi-**ētur** | audi-**ētur** |
| 1st pl. | amā-**bimur** | monē-**bimur** | reg-**ēmur** | capi-**ēmur** | audi-**ēmur** |
| 2nd pl. | amā-**biminī** | monē-**biminī** | reg-**ēminī** | capi-**ēminī** | audi-**ēminī** |
| 3rd pl. | amā-**buntur** | monē-**buntur** | reg-**entur** | capi-**entur** | audi-**entur** |

### Perfect Passive Indicative

|     | 1st  | 2nd  | 3rd  | 3rd -iō  | 4th  |
| ----------- | ----------- | ----------- | ----------- | ----------- | ----------- |
| 1st sg. | amātus, -a, -um sum | monitus, -a, -um sum | rectus, -a, -um sum | captus, -a, -um sum | audītus, -a, -um sum |
| 2nd sg. | amātus, -a, -um es | monitus, -a, -um es | rectus, -a, -um es | captus, -a, -um es | audītus, -a, -um es |
| 3rd sg. | amātus, -a, -um est | monitus, -a, -um est | rectus, -a, -um est | captus, -a, -um est | audītus, -a, -um est |
| 1st pl. | amātī, -ae, -a sumus | monitī, -ae, -a sumus | rectī, -ae, -a sumus  | captī, -ae, -a sumus | audītī, -ae, -a sumus |
| 2nd pl. | amātī, -ae, -a estis | monitī, -ae, -a estis | rectī, -ae, -a estis | captī, -ae, -a estis | audītī, -ae, -a estis |
| 3rd pl. | amātī, -ae, -a sunt | monitī, -ae, -a sunt | rectī, -ae, -a sunt | captī, -ae, -a sunt | audītī, -ae, -a sunt |

### Pluperfect Passive Indicative

|     | 1st  | 2nd  | 3rd  | 3rd -iō  | 4th  |
| ----------- | ----------- | ----------- | ----------- | ----------- | ----------- |
| 1st sg. | amātus, -a, -um eram | monitus, -a, -um eram | rectus, -a, -um eram | captus, -a, -um eram | audītus, -a, -um eram |
| 2nd sg. | amātus, -a, -um erās | monitus, -a, -um erās | rectus, -a, -um erās | captus, -a, -um erās | audītus, -a, -um erās |
| 3rd sg. | amātus, -a, -um erat | monitus, -a, -um erat | rectus, -a, -um erat | captus, -a, -um erat | audītus, -a, -um erat |
| 1st pl. | amātī, -ae, -a erāmus | monitī, -ae, -a erāmus | rectī, -ae, -a erāmus  | captī, -ae, -a erāmus | audītī, -ae, -a erāmus |
| 2nd pl. | amātī, -ae, -a erātis | monitī, -ae, -a erātis | rectī, -ae, -a erātis | captī, -ae, -a erātis | audītī, -ae, -a erātis |
| 3rd pl. | amātī, -ae, -a erant | monitī, -ae, -a erant | rectī, -ae, -a erant | captī, -ae, -a erant | audītī, -ae, -a erant |

### Future Perfect Passive Indicative

|     | 1st  | 2nd  | 3rd  | 3rd -iō  | 4th  |
| ----------- | ----------- | ----------- | ----------- | ----------- | ----------- |
| 1st sg. | amātus, -a, -um erō | monitus, -a, -um erō | rectus, -a, -um erō | captus, -a, -um erō | audītus, -a, -um erō |
| 2nd sg. | amātus, -a, -um eris | monitus, -a, -um eris | rectus, -a, -um eris | captus, -a, -um eris | audītus, -a, -um eris |
| 3rd sg. | amātus, -a, -um erit | monitus, -a, -um erit | rectus, -a, -um erit | captus, -a, -um erit | audītus, -a, -um erit |
| 1st pl. | amātī, -ae, -a erimus | monitī, -ae, -a erimus | rectī, -ae, -a erimus  | captī, -ae, -a erimus | audītī, -ae, -a erimus |
| 2nd pl. | amātī, -ae, -a eritis | monitī, -ae, -a eritis | rectī, -ae, -a eritis | captī, -ae, -a eritis | audītī, -ae, -a eritis |
| 3rd pl. | amātī, -ae, -a erunt | monitī, -ae, -a erunt | rectī, -ae, -a erunt | captī, -ae, -a erunt | audītī, -ae, -a erunt |

***

## Subjunctive - Active

### Present Active Subjunctive

Stem vowel changes are included in the bolded endings.

|     | 1st  | 2nd  | 3rd  | 3rd -iō  | 4th  | Irreg. |
| ----------- | ----------- | ----------- | ----------- | ----------- | ----------- | ----------- |
| 1st sg. | am-**em** | mon-**eam** | reg-**am** | cap-**iam** | aud-**iam** | sim |
| 2nd sg. | am-**ēs** | mon-**eās** | reg-**ās** | cap-**iās** | aud-**iās** | sīs |
| 3rd sg. | am-**et** | mon-**eat** | reg-**at** | cap-**iat** | aud-**iat** | sit |
| 1st pl. | am-**ēmus** | mon-**eāmus** | reg-**āmus** | cap-**iāmus** | aud-**iāmus** | sīmus |
| 2nd pl. | am-**ētis** | mon-**eātis** | reg-**ātis** | cap-**iātis** | aud-**iātis** | sītis |
| 3rd pl. | am-**ent** | mon-**eant** | reg-**ant** | cap-**iant** | aud-**iant** | sint |

### Imperfect Active Subjunctive

|     | 1st  | 2nd  | 3rd  | 3rd -iō  | 4th  | Irreg. |
| ----------- | ----------- | ----------- | ----------- | ----------- | ----------- | ----------- |
| 1st sg. | amāre-**m** | monēre-**m** | regere-**m** | capere-**m** | audīre-**m** | essem |
| 2nd sg. | amārē-**s** | monērē-*s** | regerē-**s** | caperē-**s** | audīrē-**s** | essēs |
| 3rd sg. | amāre-**t** | monēre-**t** | regere-**t** | capere-**t** | audīre-**t** | esset |
| 1st pl. | amārē-**mus** | monērē-**mus** | regerē-**mus** | caperē-**mus** | audīrē-**mus** | essēmus |
| 2nd pl. | amārē-**tis** | monērē-**tis** | regerē-**tis** | caperē-**tis** | audīrē-**tis** | essētis |
| 3rd pl. | amāre-**ntur** | monēre-**ntur** | regere-**ntur** | capere-**ntur** | audīre-**ntur** | essent |

### Perfect Active Subjunctive

|     | 1st  | 2nd  | 3rd  | 3rd -iō  | 4th  | Irreg. |
| ----------- | ----------- | ----------- | ----------- | ----------- | ----------- | ----------- |
| 1st sg. | amāv-**erim** | monu-**erim** | rex-**erim** | cēp-**erim** | audīv-**erim** | fu-**erim** |
| 2nd sg. | amāv-**erīs** | monu-**erīs** | rex-**erīs** | cēp-**erīs** | audīv-**erīs** | fu-**erīs** |
| 3rd sg. | amāv-**erit** | monu-**erit** | rex-**erit** | cēp-**erit** | audīv-**erit** | fu-**erit** |
| 1st pl. | amāv-**erīmus** | monu-**erīmus** | rex-**erīmus** | cēp-**erīmus** | audīv-**erīmus** | fu-**erīmus** |
| 2nd pl. | amāv-**erītis** | monu-**erītis** | rex-**erītis** | cēp-**erītis** | audīv-**erītis** | fu-**erītis** |
| 3rd pl. | amāv-**erint** | monu-**erint** | rex-**erint** | cēp-**erint** | audīv-**erint** | fu-**erint** |

### Pluperfect Active Subjunctive

|     | 1st  | 2nd  | 3rd  | 3rd -iō  | 4th  | Irreg. |
| ----------- | ----------- | ----------- | ----------- | ----------- | ----------- | ----------- |
| 1st sg. | amāv-**issem** | monu-**issem** | rex-**issem** | cēp-**issem** | audīv-**issem** | fu-**issem** |
| 2nd sg. | amāv-**issēs** | monu-**issēs** | rex-**issēs** | cēp-**issēs** | audīv-**issēs** | fu-**issēs** |
| 3rd sg. | amāv-**isset** | monu-**isset** | rex-**isset** | cēp-**isset** | audīv-**isset** | fu-**isset** |
| 1st pl. | amāv-**issēmus** | monu-**issēmus** | rex-**issēmus** | cēp-**issēmus** | audīv-**issēmus** | fu-**issēmus** |
| 2nd pl. | amāv-**issētis** | monu-**issētis** | rex-**issētis** | cēp-**issētis** | audīv-**issētis** | fu-**issētis** |
| 3rd pl. | amāv-**issent** | monu-**issent** | rex-**issent** | cēp-**issent** | audīv-**issent** | fu-**issent** |

***

## Subjunctive - Passive

### Present Passive Subjunctive

Stem vowel changes are included in the bolded endings.

|     | 1st  | 2nd  | 3rd  | 3rd -iō  | 4th  |
| ----------- | ----------- | ----------- | ----------- | ----------- | ----------- |
| 1st sg. | am-**er** | mon-**ear** | reg-**ar** | cap-**iar** | aud-**iar** |
| 2nd sg. | am-**ēris** | mon-**eāris** | reg-**āris** | cap-**iāris** | aud-**iāris** |
| 3rd sg. | am-**ētur** | mon-**eātur** | reg-**ātur** | cap-**iātur** | aud-**iātur** |
| 1st pl. | am-**ēmur** | mon-**eāmur** | reg-**āmur** | cap-**iāmur** | aud-**iāmur** |
| 2nd pl. | am-**ēminī** | mon-**eāminī** | reg-**āminī** | cap-**iāminī** | aud-**iāminī** |
| 3rd pl. | am-**entur** | mon-**eantur** | reg-**antur** | cap-**iantur** | aud-**iantur** |

### Imperfect Passive Subjunctive

|     | 1st  | 2nd  | 3rd  | 3rd -iō  | 4th  |
| ----------- | ----------- | ----------- | ----------- | ----------- | ----------- |
| 1st sg. | amāre-**r** | monēre-**r** | regere-**r** | capere-**r** | audīre-**r** |
| 2nd sg. | amārē-**ris** | monērē-*ris** | regerē-**ris** | caperē-**ris** | audīrē-**ris** |
| 3rd sg. | amārē-**tur** | monērē-**tur** | regerē-**tur** | caperē-**tur** | audīrē-**tur** |
| 1st pl. | amārē-**mur** | monērē-**mur** | regerē-**mur** | caperē-**mur** | audīrē-**mur** |
| 2nd pl. | amārē-**minī** | monērē-**minī** | regerē-**minī** | caperē-**minī** | audīrē-**minī** |
| 3rd pl. | amāre-**ntur** | monēre-**ntur** | regere-**ntur** | capere-**ntur** | audīre-**ntur** |

### Perfect Passive Subjunctive

|     | 1st  | 2nd  | 3rd  | 3rd -iō  | 4th  |
| ----------- | ----------- | ----------- | ----------- | ----------- | ----------- |
| 1st sg. | amātus, -a, -um sim | monitus, -a, -um sim | rectus, -a, -um sim | captus, -a, -um sim | audītus, -a, -um sim |
| 2nd sg. | amātus, -a, -um sīs | monitus, -a, -um sīs | rectus, -a, -um sīs | captus, -a, -um sīs | audītus, -a, -um sīs |
| 3rd sg. | amātus, -a, -um sit | monitus, -a, -um sit | rectus, -a, -um sit | captus, -a, -um sit | audītus, -a, -um sit |
| 1st pl. | amātī, -ae, -a sīmus | monitī, -ae, -a sīmus | rectī, -ae, -a sīmus  | captī, -ae, -a sīmus | audītī, -ae, -a sīmus |
| 2nd pl. | amātī, -ae, -a sītis | monitī, -ae, -a sītis | rectī, -ae, -a sītis | captī, -ae, -a sītis | audītī, -ae, -a sītis |
| 3rd pl. | amātī, -ae, -a sint | monitī, -ae, -a sint | rectī, -ae, -a sint | captī, -ae, -a sint | audītī, -ae, -a sint |

### Pluperfect Passive Subjunctive

|     | 1st  | 2nd  | 3rd  | 3rd -iō  | 4th  |
| ----------- | ----------- | ----------- | ----------- | ----------- | ----------- |
| 1st sg. | amātus, -a, -um essem | monitus, -a, -um essem | rectus, -a, -um essem | captus, -a, -um essem | audītus, -a, -um essem |
| 2nd sg. | amātus, -a, -um essēs | monitus, -a, -um essēs | rectus, -a, -um essēs | captus, -a, -um essēs | audītus, -a, -um essēs |
| 3rd sg. | amātus, -a, -um esset | monitus, -a, -um esset | rectus, -a, -um esset | captus, -a, -um esset | audītus, -a, -um esset |
| 1st pl. | amātī, -ae, -a essēmus | monitī, -ae, -a essēmus | rectī, -ae, -a essēmus  | captī, -ae, -a essēmus | audītī, -ae, -a essēmus |
| 2nd pl. | amātī, -ae, -a essētis | monitī, -ae, -a essētis | rectī, -ae, -a essētis | captī, -ae, -a essētis | audītī, -ae, -a essētis |
| 3rd pl. | amātī, -ae, -a essent | monitī, -ae, -a essent | rectī, -ae, -a essent | captī, -ae, -a essent | audītī, -ae, -a essent |

***

## Infinitives

|     | 1st  | 2nd  | 3rd  | 3rd -iō  | 4th  |
| ----------- | ----------- | ----------- | ----------- | ----------- | ----------- |
| Pres. Act. | amāre | monēre | regere | capere | audīre |
| Pres. Pass. | amārī | monērī | regī | capī | audīrī |
| Perf. Act. | amāvisse | monuisse | rexisse | cēpisse | audīvisse |
| Perf. Pass. | amātus esse | monitus esse | rectus esse | captus esse | audītus esse |
| Fut. Act. | amātūrus esse | monitūrus esse | rectūrus esse | captūrus esse | audītūrus esse |
| Fut. Pass. | amātum irī | monitum irī | rectum irī | captum irī | audītum irī |

***

## Gerunds and Gerundives

|     | 1st  | 2nd  | 3rd  | 3rd -iō  | 4th  |
| ----------- | ----------- | ----------- | ----------- | ----------- | ----------- |
| Gerund | ama-**ndum** | mone-**ndum** | rege-**ndum** | capie-**ndum** | audie-**ndum** |
| Gerundive | ama-**ndus, -a, -um** | mone-**ndus, -a, -um** | rege-**ndus, -a, -um** | capie-**ndus, -a, -um** | audie-**ndus, -a, -um** |
